# 投资合伙企业的会计处理

提问人：sunyulu 时间：2018-03-23 15:14:30
公司经营范围为资产管理及投资管理，公司前期投资了一家合伙企业，为LP，对对方不具有控制、共同控制以及重大影响，请问该笔投资公司应该如何进行会计核算，是否可计入可供出售金融资产；如果计入了可供出售金融资产，后续如何计量，合伙企业的公允价值无法可靠计量，是否应采用成本法对该笔可供出售金融资产进行后续计量；如果采用成本法进行后续计量，是否在合伙企业做出利润分配决议后就可以确认投资收益，计入当期损益？谢谢指导！

回答人：chenyiwei
实务操作中，除非合伙企业的管理人（GP）定期测算和公布其权益的净值，否则LP可能难以确定其投资的公允价值。实际操作中一般可以接受作为可供出售金融资产但按成本进行后续计量的处理方式。